# 同一控制下业务合并

提问人：一云 时间：2016-04-06 10:40:54
陈老师您好：请教您一个问题：母公司 2014 年 12 月 31 日将 3 大块业务分部剥离，注入到控股子公司中，构成业务合并。现在以子公司为主体进行新三板挂牌申报。这家子公司没有孙公司，那现在挂牌申报报告无需编制合并报表吧？因为该子公司无孙公司。 如果只需编制单体报表，那子公司 2014 年资产负债表、利润表无需追溯调整吧？ 只需在资产负债表期末将 3 大块业务合并进来即可。我的想法是否正确，请陈老师指教，多谢您！

回答人：chenyiwei
基本赞同你的理解。请参考《讲解 2010 》P322。

提问人：一云 时间：2016-04-06 21:07:44
请问陈老师：您认可我的理解，是吗？

回答人：chenyiwei
基本上是。但如fanxu7788所述，很可能会要求在报表附注的“补充资料”部分中提供备考报表。